【裁判字號】    98,小上,16
【裁判日期】    980424
【裁判案由】    侵權行為損害賠償
【裁判全文】
臺灣臺南地方法院民事裁定              98年度小上字第16號
上  訴  人    尚聖工程有限公司
法定代理人    乙○○
上  訴  人    甲○○
被 上 訴人    中華電信股份有限公司臺灣南區電信分公司
法定代理人  丙○○
上列當事人間請求侵權行為損害賠償事件，上訴人對於民國98年
3月17日本院臺南簡易庭97年度南小字第1840號第一審小額判決
提起上訴，本院裁定如下：
    主  文
上訴駁回。
第二審訴訟費用新臺幣壹仟伍佰元由上訴人負擔。
    理  由
一、按對於小額程序之第一審裁判之上訴，非以其違背法令為理
    由，不得為之，又上訴狀應記載上訴理由，並表明原判決所
    違背之法令及其具體內容，依訴訟資料可認為原判決有違背
    法令之具體事實，民事訴訟法第436條之24第2項及第436條
    之25分別定有明文。且依同法第436條之32準用同法第468條
    之規定，判決不適用法規或適用不當者，為違背法令。而判
    決有同法第469條第1款至第5款情形之一者，為當然違背法
    令。是當事人對於小額程序之第一審判決提起上訴，如依民
    事訴訟法第468條規定，以第一審判決有不適用法規或適用
    法規不當為理由時，其上訴狀或理由書應有具體之指摘，並
    揭示該法規之條項或其內容。若係成文法以外之法則，應揭
    示該法則之旨趣。倘為司法院解釋，或最高法院之判例，則
    應揭示該判解之字號或其內容。如以民事訴訟法第469條第1
    款至第5款所列情形為理由時，其上訴狀或理由書，應揭示
    合於該條款之事實。上訴狀或理由書如未依此項方法表明，
    或其所表明者，顯與上開法條規定之情形不相合時，即難認
    為已對第一審判決之違背法令有具體之指摘，其上訴自難認
    為合法。又上訴理由如僅引用原審判決時之攻擊防禦方法，
    應認為未對原審判決有何具體之指摘，不得謂已合法表明上
    訴理由，其上訴亦難認為合法。
二、本件上訴意旨略以：上訴人尚聖工程有限公司承包自來水公
    司臺南縣鹽水鎮○○路○路段之自來水管汰換工程，本工程
    開工前由新營服務所監工並開施工前協調會，通知有關管線
    單位至施工地點會勘指示各單位埋設管線之位置，本工程施
    工由上訴人甲○○負責現場監工所有有關單位所述埋設管線
    之位置，本件汰換自來水管工程除挖損系爭被上訴人之管線
    外，並未挖損其他管線，而會挖損系爭管線之原因為被上訴
    人埋設電信管線前未探究分配位置，致其電信管線未按分配
    位置施工，而上訴人係照分配位置施工，然因被上訴人埋設
    之電信管線不照分配位置而重疊在自來水管上面，致上訴人
    施工時挖損系爭管線，上訴人並無錯誤等語。並聲明：原判
    決廢棄。被上訴人在第一審之訴駁回。
三、經查，本件被上訴人請求上訴人給付之訴訟標的金額為新臺
    幣（下同）51,449元，其訴訟標的金額在10萬元以下，自應
    適用民事訴訟法第436條之8小額訴訟程序之規定，則依同法
    第436條之24第2項、第436條之25、第471條第1項規定，非
    以其違背法令為理由不得上訴，且須記載上訴理由，或於提
    起上訴後20日內表明原判決所違背之法令及其具體內容，始
    合上訴程式。本件上訴人對於原判決提起上訴，核其上訴理
    由，均屬原審已主張之攻擊防禦方法，且經原審予以斟酌判
    斷並將取捨證據、認定事實之結果敘明於判決理由中，上訴
    人猶指摘其不當，然未具體指明原判決有何違背法令之內容
    及其事實，難認上訴人已對原判決如何違背法令有何具體指
    摘。揆諸上開說明，應認其上訴為不合法，應予駁回。又本
    件小額事件之上訴既經駁回，第二審訴訟費用1,500元（即
    第二審裁判費）應由敗訴之上訴人負擔，爰確定如主文第2
    項所示。
四、據上論結，本件上訴為不合法，依民事訴訟法第436條之24
    第2項、第436條之32第1項、第2項、第444條第1項前段、第
    95條、第78條、第436條之19第1項，裁定如主文。
中    華    民    國    98    年    4     月    24    日
                  民事第三庭    審判長法  官  高榮宏
                                      法  官  蔡雅惠
                                      法  官  黃聖涵
以上正本證明與原本無異
本裁定不得抗告。
中    華    民    國    98    年    4     月    24    日
                                      書記官  朱小萍


司法院資訊處製作；財團法人民間司法改革基金會備份。
